【裁判字號】    98,訴,2
【裁判日期】    980121
【裁判案由】    毒品危害防制條例
【裁判全文】
臺灣基隆地方法院刑事判決                 98年度訴字第2號
公  訴  人  臺灣基隆地方法院檢察署檢察官
被      告  乙○○
                    （另案於臺灣基隆監獄執行中）
上列被告因毒品危害防制條例案件，經檢察官提起公訴（97年度
毒偵字第3128號），被告於準備程序進行中，就被訴事實為有罪
之陳述，經本院合議庭裁定由受命法官獨任進行簡式審判程序，
判決如下：
    主  文
乙○○施用第一級毒品，累犯，處有期徒刑柒月。
    事  實
一、乙○○前因施用毒品案件，經觀察、勒戒後，因認無繼續施
    用毒品之傾向，於民國93年2 月20日執行完畢釋放，並經臺
    灣基隆地方法院檢察署檢察官以92年度毒偵字第1082號不起
    訴處分；後因竊盜及搶奪案件，分別經本院以92年度基簡字
    第33號、93年度訴字第77號判決，各判處有期徒刑1年6月、
    3月確定，並定應執行有期徒刑1年8月，於94年7月21日縮短
    刑期假釋出監，所餘刑期並付保護管束，於97年8月4日保護
    管束期滿未經撤銷假釋而視為執行完畢；復因搶奪及施用毒
    品案件，由本院分別以94年度訴字第928號、94年度訴字第1
    096號各判處有期徒刑1年6月、8月確定，嗣經減刑並合併定
    應執行有期徒刑1年1月確定，於96年7 月15日縮刑期滿執行
    完畢（構成累犯）；其後，又因竊盜、施用毒品、詐欺等案
    ，經本院分別以97年度易字第549號判處有期徒刑5月、97年
    度訴字第1142號判決應執行有期徒刑10月、97年度訴字第13
    14號判處應執行有期徒刑10月、97年度基簡字第1315號判處
    拘役55日，前開4 罪合併計算執行期間，於97年11月27日發
    監執行，現仍執行中。
二、詎乙○○猶不知悔改，基於施用第一級毒品海洛因之犯意，
    於97年11月19日晚間11時許，在其位於基隆市安樂區○○○
    路21號2 樓住處，以將第一級毒品海洛因倒入注射針筒內，
    以注射靜脈血管之方式，施用第一級毒品海洛因1 次，嗣於
    同年月19日晚間6時15分許，在基隆市○○區○○路297號前
    攔查查獲，採其尿液送驗結果呈嗎啡陽性反應，而悉上情。
三、案經基隆市警察局第一分局報告臺灣基隆地方法院檢察署檢
    察官偵查起訴。
    理  由
一、本件被告所犯者非為死刑、無期徒刑、最輕本刑為3 年以上
    有期徒刑之罪或高等法院管轄第一審案件，其於準備程序進
    行中，先就被訴事實為有罪之陳述，經告知其簡式審判程序
    之旨，並聽取公訴人及被告之意見後，本院依刑事訴訟法第
    273條之1第1 項之規定，裁定由受命法官獨任進行簡式審判
    程序，且依同法第273條之2規定，簡式審判程序之證據調查
    ，不受第159條第1項、第161條之2、第161條之3、第163 條
    之1及第164條至第170條規定之限制，合先敘明。
二、前揭犯罪事實，業據被告於本院準備程序及審理時坦承不諱
    ，又經被告同意，為警查獲後所採集之尿液經送驗後，呈現
    嗎啡陽性反應，此有基隆市警察局第一分局毒品危害防制條
    例被移送姓名及代碼對照表、台灣尖端先進生技醫藥股份有
    限公司濫用藥物檢驗報告各乙份附卷可稽，且參之以酵素免
    疫分析或薄層定性分析等方式為初步篩檢者，檢驗結果雖有
    相當程度偽陽性之可能，然以氣（液）相層析、質譜分析之
    儀器為交叉確認者，檢驗結果出現偽陽性之機率則極低，因
    而具有公信力，核足為對涉嫌人不利之認定；尤以「毒品施
    用後於尿液、血液中可檢出之最大時限，與施用劑量、施用
    頻率、施用方式、施用者飲水量之多寡、個人體質、代謝情
    況、檢體收集時間點及所用檢測方法之靈敏度等因素有關，
    因個案而異。依據Clarke's Isolation Identification of
    Drugs 第二版記載，血液中藥物之半衰期（濃度減半所需時
    間）分別為古柯鹼0.7-1.5小時、海洛因3分鐘（其代謝物為
    嗎啡2-3 小時）、嗎啡2-3小時、大麻20-36小時、安非他命
    12小時（當尿液偏酸性時，為4-8小時）、甲基安非他命9小
    時、Ketamine 2-4小時，而MDMA約8.49小時。一般於尿液中
    可檢出之最大時限，古柯鹼為施用後1-4天、海洛因2-4天、
    嗎啡2-4天、大麻1-10天、安非他命1-4天、甲基安非他命1-
    5天、MDMA1 -4天、MDA 1-4天、Ketamine2-4天。」此曾經
    行政院衛生署藥物食品檢驗局以92年7月23日管檢字第09200
    05609 號函釋在案，足認被告自白與犯罪事實相符，其犯罪
    事證明確，犯行洵堪認定，應依法論科。
三、查海洛因係毒品危害防制條例第2條第2項第1 款所定之第一
    級毒品，核被告所為係犯毒品危害防制條例第10條第1 項之
    施用第一級毒品罪。被告持有第一級毒品海洛因之低度行為
    ，應為施用第一級毒品之高度行為所吸收，不另論罪。再被
    告有事實欄所載之論罪科刑執行完畢情形，有臺灣高等法院
    被告前案紀錄表乙份附卷足憑，其於前案執行完畢後5 年內
    ，故意再犯本件有期徒刑以上之罪，為累犯，依刑法第47條
    第1 項規定加重其刑。爰審酌被告曾有施用毒品之前科仍不
    知戒除，惟犯罪後坦承犯行，且所犯之施用毒品犯行乃戕害
    自己身心健康，並未危及他人等一切情狀，量處如主文所示
    之刑。
據上論斷，應依刑事訴訟法第273條之1第1項、第299條第1 項前
段，毒品危害防制條例第10條第1 項，刑法第11條前段、第47條
第1項，判決如主文。
本案經檢察官甲○○到庭執行職務。
中    華    民    國    98    年    1     月  21     日
                  刑事第四庭法  官   周霙蘭
以上正本證明與原本無異。
如不服本判決應於收受本判決後10日內向本院提出上訴書狀，其
未敘述上訴理由者，並得於提起上訴後10日內向本院補提理由書
狀（均須按他造當事人之人數附繕本）「切勿逕送上級法院」。
中    華    民    國    98    年    1     月  21     日
                            書記官   莊智凱
附錄本案所犯法條：
毒品危害防制條例第10條：
I施用第一級毒品者，處 6 月以上 5 年以下有期徒刑。
II施用第二級毒品者，處 3 年以下有期徒刑。


司法院資訊處製作；財團法人民間司法改革基金會備份。
